【裁判字號】    97,審訴,285
【裁判日期】    970428
【裁判案由】    偽造文書等
【裁判全文】
臺灣高雄地方法院刑事判決             97年度審訴字第285號
公  訴  人  臺灣高雄地方法院檢察署檢察官
被      告  丙○○
上列被告因偽造文書等案件，經檢察官提起公訴（96年度偵字第
29965 號），嗣因被告就被訴事實為有罪之陳述，經本院合議庭
裁定由受命法官獨任依簡式審判程序審理，判決如下：
    主  文
丙○○犯行使偽造私文書罪，伍罪，均累犯，各處有期徒刑參月
。又犯妨害信用罪，貳罪，均累犯，各處拘役伍拾日；如易科罰
金，均以新臺幣壹仟元折算壹日。應執行有期徒刑壹年、拘役捌
拾日；拘役部分如易科罰金，以新臺幣壹仟元折算壹日
    事實及理由
一、本件被告丙○○所犯為死刑、無期徒刑或最輕本刑為3 年以
    上有期徒刑以外之罪，其於準備程序中就被訴事實為有罪之
    陳述，經法官告知簡式審判程序之旨，並聽取公訴人之意見
    後，依刑事訴訟法第273 條之1 第1 項規定，合議庭裁定由
    受命法官獨任進行簡式審判程序，合先敘明。
二、本件犯罪事實及證據，除犯罪事實一第6 行「96年7 月10日
    12時28分」更正為「96年7 月11日0 時54分」、二第3 行信
    用卡卡號最後一碼應更正為「7 」，證據部分補述「被告於
    本院審理時之自白」外，餘均引用附件檢察官起訴書所載。
三、論罪科刑：
  (一)被告在網路上偽以甲○○之名稱，表明係甲○○本人欲加入
    會員及申請帳號使用之意，進而將所偽造甲○○名義之電磁
    紀錄，傳送予雅虎公司之電腦伺服器以行使之，致雅虎公司
    核准其使用起訴書事實一2 帳號之行為，均係犯刑法第216
    條、第220 條第2 項、第210 條之行使偽造私文書罪。
  (二)又其利用上開虛偽申請之帳號，刊登虛偽不實之拍賣訊息，
    致使被害人丁○○等5 人誤認係甲○○本人之行為，而分別
    匯款至被告所留甲○○第一銀行鳳山分行帳戶內，嗣被害人
    等因未如期收受拍賣物品而於網路上給予甲○○極負面之評
    價，損害甲○○信用之行為，核係犯刑法第313 條之妨害信
    用罪。被告基於單一妨害信用之決意，於附表一編號2 至5
    之密接時、地，在網路上刊登不實之拍賣訊息之數次行為，
    其獨立性甚為薄弱，應論以接續犯之一罪。
  (三)另被告在網路上復偽以宏觀公司甲○○之名義，偽填乙○○
    之信用卡資料，表示係信用卡持卡人本人同意以刷卡繳付雅
    虎拍賣加值服務費用之意，進而傳送予雅虎公司之電腦伺服
    器以行使而取得服務之行為，均係犯刑法第216 條、第220
    條第2 項、第210 條之行使偽造私文書罪及同法第339 條第
    2 項之詐欺得利罪。檢察官於犯罪事實二中雖認被告係犯刑
    法第339 條第1 項之詐欺取財罪，惟被告並未因此舉而得任
    何財產，其係藉此免除其應負之債務，從而被告所為應係犯
    該條第2 項之詐欺得利罪，檢察官此部分起訴法條尚有違誤
    ，應予變更。又被告於犯罪事實二中每一輸入乙○○信用卡
    資料繳付服務費之行為，均同時觸犯上開行使偽造文書、詐
    欺得利等罪，均為想像競合犯，應各從一重之行使偽造私文
    書罪論處。
  (四)被告上開先後5 次偽造私文書之低度行為，為行使之高度行
    為所吸收，均不另論罪。
  (五)被告所犯上開2 次行使偽造私文書（犯罪事實一部分）、2
    次妨害信用（一次為96年7 月25日、一次為96年8 月17 日
    ）、3 次行使偽造私文書（犯罪事實二部分）等罪間，犯意
        各別，行為互異，應予分論併罰。
  (六)又被告前因肅清煙毒條例案件，經法院判處有期徒刑12年確
    定，於86年1 月14日因縮短刑期假釋出監，所餘期間付保護
    管束，甫於93年10月12日縮刑期滿，假釋未經撤銷而視同執
    行完畢，有臺灣高等法院被告前案紀錄表1 份在卷可查，其
    受有期徒刑執行完畢後，5 年以內故意再犯本件有期徒刑以
    上之罪，為累犯，均應依法加重其刑。
  (七)爰審酌被告妨害他人交易信用，造成被害人甲○○人格損害
    ，復盜用他人之信用卡，致生他人損害，所為非是，惟念其
    犯後於法院審理時已坦承犯行，亦未獲利等一切情狀，酌情
    各量處如主文所示之刑，並就拘役部分定其易科罰金之折算
    標準；且合併定其應執行之刑，及就拘役部分定其易科罰金
    之折算標準，以資懲儆。
據上論斷，應依刑事訴訟法第273 條之1 第1 項、第299 條第1
項前段、第300 條、第310 條之2 、第454 條第2 項，刑法第21
6 條、第210 條、第220 條第2 項、第339 條第2 項、第313 條
、第55條、第41條第1 項、第47條第1 項、第51條第5 款、第6
款，刑法施行法第1 條之1 ，判決如主文。
本案經檢察官鄭益雄到庭執行職務。
中    華    民    國    97    年    4    月     28    日
                  刑事第七庭  法  官  李淑惠
以上正本證明與原本無異。
如不服本判決應於收受本判決後10日內向本院提出上訴書狀，並
應敘述具體理由，如未敘述上訴理由者，應於上訴期間屆滿後20
日內補提理由書狀於本院（均須按他造當事人之人數附繕本）「
切勿逕送上級法院」。
中    華    民    國    97    年    4    月     28    日
                              書記官  王淑娟
附錄法條全文：
中華民國刑法第210條
偽造、變造私文書，足以生損害於公眾或他人者，處5年以下有
期徒刑。
中華民國刑法第216條
行使第210條至第215條之文書者，依偽造、變造文書或登載不實
事項或使登載不實事項之規定處斷。
中華民國刑法第220條
在紙上或物品上之文字、符號、圖畫、照像，依習慣或特約，足
以為表示其用意之證明者，關於本章及本章以外各罪，以文書論
。
錄音、錄影或電磁紀錄，藉機器或電腦之處理所顯示之聲音、影
像或符號，足以為表示其用意之證明者，亦同。
中華民國刑法第313條
散布流言或以詐術損害他人之信用者，處2年以下有期徒刑、拘
役或科或併科 1 千元以下罰金。
中華民國刑法第339條
意圖為自己或第三人不法之所有，以詐術使人將本人或第三人之
物交付者，處5年以下有期徒刑、拘役或科或併科1千元以下罰金
。
以前項方法得財產上不法之利益或使第三人得之者，亦同。
前二項之未遂犯罰之。


司法院資訊處製作；財團法人民間司法改革基金會備份。
